【裁判字號】    97,聲,538
【裁判日期】    970528
【裁判案由】    返還提存物
【裁判全文】
臺灣桃園地方法院民事裁定               97年度聲字第538號
聲  請  人  花旗台灣商業銀行股份有限公司
法定代理人  甲○○
相  對  人  加笙有限公司
兼上 1  人
法定代理人  丙○○
相對人      乙○○
上列當事人間聲請返還提存物事件，本院裁定如下：
    主  文
本院九十六年度存字第二五○九號提存事件，聲請人所提存之擔
保金新臺幣陸拾萬參仟元，准予返還。
    理  由
一、聲請人自民國96年12月1 日起與華僑商業銀行股份有限公司
    進行合併，華僑商業銀行股份有限公司為消滅銀行，聲請人
    為存續銀行，有行政院金融監督管理委員會96年10月11日金
    管銀（五）字第09600439221號函可稽，合先敘明。
二、按訴訟終結後，供擔保人證明已定20日以上之期間，催告受
    擔保利益人行使權利而未行使者，法院應依供擔保人之聲請
    ，以裁定命返還其提存物，民事訴訟法第104條第1 項第3款
    定有明文。依同法第106 條規定，上開規定於其他依法令供
    訴訟上之擔保者準用之。而訴訟終結，宜從廣義解釋，包括
    執行程序終結在內。故債權人於執行程序終結後，定20日以
    上之期間催告受擔保利益人行使權利而未行使者，法院即得
    依上開規定裁定准許返還提存物。
三、聲請意旨略以：聲請人與相對人間假扣押事件，前依本院96
    年度裁全字第3017號民事裁定為擔保假扣押，曾為相對人提
    供新臺幣（下同）633,000 元為擔保金，並以本院96年度存
    字第2509號提存事件提存後，再聲請本院以96年度執全字第
    2102號執行假扣押在案。茲因債權人已撤銷上開假扣押裁定
    暨撤回上開假扣押執行程序，復由本院於96 年12 月17日以
    桃院木民仲96年度聲字第1765號函通知相對人行使權利，惟
    迄今仍未見相對人向聲請人行使權利，為此聲請返還前開擔
    保金等語。
四、經查，聲請人上開主張，業據其提出本院96年度存字第2509
    號提存書、本院96年全聲字第368 號裁定暨確定證明書、本
    院96執全字第2102號囑託塗銷查通知書、本院96 年12 月17
    日桃院木民仲96年度聲字第1765號函各1 件（以上均為影本
    ）為證，復經本院依職權調取上開卷宗核閱屬實。且本院於
    上開假扣押強制執行事件終結後，已定20日以上之期間通知
    相對人就其因上開假扣押所受損害行使權利而未行使一節，
    亦有本院民事紀錄科查詢表2 紙及台灣台北地方法院97年5
    月20日北院隆文人字弟0970003492號函1 紙在卷可稽。從而
    ，聲請人聲請發還提存物，合於前開法律規定，應予准許。
五、依民事訴訟法第104 條第1 項第3 款、第106 條前段，裁定
    如主文。
中    華    民    國    97    年    5     月    28    日
                  民事第一庭    法  官  林哲賢
上為正本係照原本作成。
如對本裁定抗告須於裁定送達後10日內向本院提出抗告狀，並應
繳納抗告裁判費新台幣1,000 元。
中    華    民    國    97    年    5     月    28    日
                                書記官  羅美英


司法院資訊處製作；財團法人民間司法改革基金會備份。
